【裁判字號】    99,豐交簡上,342
【裁判日期】    990525
【裁判案由】    公共危險
【裁判全文】
臺灣臺中地方法院刑事判決         99年度豐交簡上字第342號
上  訴  人  臺灣臺中地方法院檢察署檢察官
被      告  甲○○
上列上訴人因被告公共危險案件，不服本院99年度豐交簡字第13
9號中華民國99年3月8日第一審簡易判決（聲請案號：臺灣臺中
地方法院檢察署99年度偵字第2276號），提起上訴，本院管轄之
第二審合議庭判決如下：
    主    文
原判決撤銷。
甲○○犯不能安全駕駛動力交通工具罪，累犯，處有期徒刑肆月
，如易科罰金，以新臺幣壹仟元折算壹日。
    犯罪事實
一、甲○○前因過失致死案件，經臺灣高等法院臺中分院判處有
    期徒刑10月確定，嗣經減刑為有期徒刑5月，並於民國97年3
    月5日易科罰金執行完畢。詎其仍不知悔改，復於98年5月11
    日23時許起至翌日（12日）凌晨1時許止，在臺中縣大雅鄉
    史丹利公司外面雜貨店外飲用紅高粱酒後，已達不能安全駕
    駛動力交通工具之程度，竟仍於飲畢後騎乘車牌號碼IMF-81
    3號重型機車上路。迨於同日凌晨1時30分許，行經臺中縣大
    雅鄉○○路○○段交流道口時，因不勝酒力，注意力及控制
    力降低，不慎摔車，致甲○○人車倒地受有傷害，經送醫救
    治，並經抽血測得其血液中酒精濃度為298.9mg/dl，換算呼
    氣所含酒精濃度達每公升1.49毫克而查獲。
二、案經臺中縣警察局豐原分局報告臺灣臺中地方法院檢察署檢
    察官偵查後聲請簡易判決處刑。
    理    由
一、認定犯罪事實所憑之證據及理由：
    上揭犯罪事實，業據被告甲○○於偵查中及本院審理時均坦
    承不諱，復有中國醫藥大學附設醫院檢驗檢查報告單、道路
    交通事故現場圖、道路交通事故調查報告表(一)、(二)、刑法第
    185條之3之查獲後測試觀察職務報告表、舉發違反道路交通
    管理事件通知單影本各1紙、現場照片83張、受傷照片1張、
    車籍資料1紙等附卷可稽，足認被告之自白與事實相符。又
    按飲酒後吐氣所含酒精濃度超過每公升0.25毫克以上者不得
    駕車，道路交通安全規則第114條第2款定有明文；再參酌德
    國、美國之認定標準，對於呼氣酒精濃度已達每公升0.55毫
    克時，就人之生理方面，已產生視覺反應遲鈍、影像不能集
    中，同時不能看清前方路況及車旁照後鏡等狀況，其肇事率
    為一般正常人之10倍，認已達「不能安全駕駛」之標準，此
    亦有法務部於88年5月10日邀集交通部、行政院衛生署、內
    政部警政署、中央警察大學等單位相關人員召開之研商訂定
    刑法第一百八十五條之三服用毒品、麻醉藥品、酒類或其他
    相類之物，不能安全駕駛交通工具之認定標準會議結論可參
    。另參酌被告飲酒後騎乘上開機車，不慎摔倒而受傷等情，
    足徵被告因酒後受酒精影響致其注意力及控制力均降低。是
    以，被告經抽血測得其血液中酒精濃度為298.9mg/dl，換算
    呼氣所含酒精濃度達每公升1.49毫克，已達服用酒類不能安
    全駕駛動力交通工具之狀態，至為灼然。本件事證明確，被
    告之犯行洵堪認定。
二、論罪科刑：
    核被告所為，係犯刑法第185條之3之不能安全駕駛動力交通
    工具罪。又被告有犯罪事實欄所載之前科，有臺灣高等法院
    被告前案紀錄表1份在卷可稽；其於有期徒刑執行完畢後，5
    年內故意再犯本件有期徒刑以上之罪，為累犯，應加重其刑
    。原審據以論罪科刑固非無見，惟本案被告前於95年9月28
    日因駕駛機車犯過失致死罪，經臺灣高等法院臺中分院以96
    年度交上易字第859號判決判處有期徒刑10月確定（後經減
    刑為5月），有該判決書1份附卷可佐；被告竟不思戒慎警惕
    ，不顧道路使用人之安全，仍於酒後騎乘機車上路，因酒後
    注意力及控制力降低，不慎摔車，經送醫急救後，抽血測得
    其血中酒精濃度為298.9mg/dl，換算呼氣所含酒精濃度達每
    公升1.49毫克，顯見被告於駕車時，已處於高度酩酊狀態，
    其所為對於其他用路人產生之危險甚鉅。原審判處被告拘役
    55日，應屬過輕，而有未當，檢察官以原審判決未審酌被告
    前已有危險駕駛行為，此次再為酒駕之危險駕駛，認本件量
    刑過輕為由提起上訴，為有理由，應由本院撤銷改判。爰審
    酌被告曾有駕駛機車犯過失致死罪前科，竟仍於酒後騎乘機
    車行駛於市區道路上，因酒後影響注意力及控制力，不慎摔
    車，經送醫急救後，抽血測得其血液中酒精濃度為298.9mg/
    dl，換算呼氣所含酒精濃度達每公升1.49毫克，兼衡酌被告
    犯罪後坦承犯行等一切情狀，量處如主文所示之刑，並諭知
    易科罰金之折算標準。
三、適用之法律：
  (一)刑事訴訟法第455條之1第1項、第3項、第369條第1項前段、
    第364條、第299條第1項前段。
  (二)刑法第185條之3、第47條第1項、第41條第1項前段。
  (三)刑法施行法第1條之1第1項。
本案經檢察官乙○○到庭執行職務。
中    華    民    國    99    年    5     月    25    日
            刑事第十六庭  審判長法  官  巫淑芳
                                法  官  黃建都
                                法  官  戴嘉慧
上正本證明與原本無異。
本件不得上訴。
                                書記官  劉晴芬
中    華    民    國     99     年   5    月    25    日
【附錄論罪科刑法條】
《中華民國刑法第185條之3》
服用毒品、麻醉藥品、酒類或其他相類之物，不能安全駕駛動力
交通工具而駕駛者，處一年以下有期徒刑、拘役或科或併科十五
萬元以下罰金。

司法院資訊處製作；財團法人民間司法改革基金會備份。
